# 科技券的会计处理

提问人：shinyhe2007 时间：2020-04-27 20:01:00
1 、上海市政府（科学技术委员会）给与符合条件的企业在部分平台使用科技券进行抵扣
2 、公司需要使用平台提供服务时，如需支付 1000 元，则可以用科技券进行抵扣其中的50%，只需回复 50 元即可。
3 、按照政府补助准则，该补贴可以冲减当期费用，也可以计入其他收益。如果公司按照 1000 元计入费用（研发费用）， 500 元计入其他收益。
由于公司只支付了 500 元，对方也只开具 500 元发票，所以 1000 元费用中将会有无票费用 500 元。会计处理是否有问题，是否存在税务风险？
4 、不减当期费用的原因是，因为金额较小未来财报披露时需摘录政府补助担心会漏掉。

回答人：chenyiwei
会计处理上岸总额法（计入其他收益）更多见，可以提供更多的信息。相关税务问题（包括税前扣除和加计扣除）
建议咨询税务专业人士意见。